臺灣高等法院臺中分院刑事判決　　　　94年度上訴字第1930號
上　訴　人
即　被　告　乙○○
公設辯護人　丙○○
上列上訴人因違反槍砲彈藥刀械管制條例案件，不服臺灣臺中地
方法院94年度訴字第1762號中華民國94年8月24日第一審判決 （
起訴案號：臺灣臺中地方法院檢察署94年度偵字第5747號），提
起上訴，本院判決如下：
    主　　  文
上訴駁回。
    事　　  實
一、乙○○於民國（下同）八十九年間，因違反槍砲彈藥刀械管
    制條例案件，經判處有期徒刑五年二月，併科罰金新臺幣二
    十萬元確定，於九十二年十一月七日停止執行假釋付保護管
    束（迄九十四年十月十七日假釋期滿），詎於保護管束期間
    ，猶不知悔改，明知可發射金屬或子彈具有殺傷力之槍械，
    為槍砲彈藥刀械管制條例第四條第一項第一款所管制之物品
    ，非經中央主管機關許可，不得持有，竟於九十四年二月底
    某日，在臺中市○○路某家模型店內，以二萬元之價格向真
    實姓名年籍均不詳之人士，購買具殺傷力之仿Ｍ十六步槍外
    型製造之空氣長槍一枝（槍枝管制編號：00000000
    00號）及二氧化碳鋼瓶二瓶、鋼珠一包等配件，未經許可
    非法持有。嗣於九十四年三月二十七日十八時三十分許，為
    警在臺中市○○區○○街二八三號內查獲，並扣得上開空氣
    長槍，及其所有供擊發該槍枝使用之二氧化碳鋼瓶、鋼珠等
    配件。
二、案經臺中市警察局第五分局報請臺灣臺中地方法院檢察署檢
    察官偵查起訴。
    理 　　 由
一、上訴人即被告乙○○於原審審理中業據供承其於前揭時、地
    ，購得上開槍枝及配件並持有，迄九十四年三月二十七日十
    八時三十分許為警查獲等情，惟矢口否認有何前揭違反槍砲
    彈藥刀械管制條例犯行，辯稱：扣案槍枝及配件是向嘉大模
    型店老闆娘張彧鳳購得，購買時張彧鳳表示扣案槍枝是合法
    的，伊有與她多次確認後才購買，當時有客人林坤奇在場可
    證明，伊不知道扣案槍枝具有殺傷力云云，並提出嘉大模型
    店名片一張為憑。經查：
（一）本件扣案之空氣長槍一枝經送內政部警政署刑事警察局鑑
      驗結果，認定：「一、送件瓦斯空氣長槍一枝（槍枝管制
      編號：0000000000號），認係仿Ｍ十六步槍外
      型製造之空氣長槍，以小型二氧化碳鋼瓶內之氣體為發射
      動力，機械性能良好，經實際試射，測得鋼珠（直徑約八
      mm、重二點一公克）之發射速度分別為一三三、一三一、
      一二四公尺／秒，計算其動能分別為十八點五七、十八點
      零二、十六點一四焦耳，單位面積動能分別為三十六點九
      五、三十五點八五、三十二點一二焦耳／平方公分」，有
      該局九十四年五月四日刑鑑字第○九四○○五四七二七號
      槍彈鑑定書在卷足憑（偵查卷第四三頁至第四六頁）。按
      該槍彈鑑定書中有關「殺傷力之相關數據」所載：「依日
      本科學警察研究所之研究結果，彈丸單位面積動能達二十
      焦耳／平方公分，則足以穿入人體皮肉層」，參諸扣案之
      空氣長槍上開鑑驗數據顯示，可發射之鋼珠單位面積動能
      至少達三十二‧一二焦耳／平方公分，已逾前揭標準而足
      以穿入人體皮肉層，當認係具有殺傷力無訛，此外，復有
      上開空氣長槍、二氧化碳鋼瓶、鋼珠等扣案可資佐證。
（二）證人即嘉大模型店老闆娘張彧鳳於原審審理中證稱：伊於
      九十四年舊曆年後約三月時，在甘肅路的住家，以一萬元
      左右，賣被告一把六十幾公分長的BB槍，代號八一一，該
      槍不能射出去，只是收藏品，未另賣被告鋼珠及鋼瓶；被
      告同時購買一枝九○手槍，約五千元；伊賣給被告的二枝
      槍械都是合法的，但賣給被告的槍枝並不包括扣案的空氣
      長槍，伊所販賣的槍枝種類、形式有很多，但沒有販賣類
      似扣案的槍枝；被告提出的名片是很多年以前的，由伊前
      夫經營的，伊並沒有拿該名片給被告等語（原審卷第六四
      頁至第六六頁頁），足見被告所辯已非無疑。
（三）證人林坤奇雖證稱：伊於九十四年二月農曆過年（即九十
      四年二月九日）前，在臺中市○○街、沒有店名的模型玩
      具店，因購買模型槍而認識被告，當天被告有買一枝形狀
      像Ｍ十六的空氣長槍，本來是伊喜歡的，伊因錢帶不夠，
      且被告要買，老闆娘就以二萬元的代價賣給被告；當天被
      告所購買的槍枝就是扣案的槍枝，後面槍托部分可以折，
      被告要買這把槍時，曾問老闆娘好多次安不安全、有無問
      題，老闆娘說很多次安全，當天被告只買這一把槍，老闆
      娘是從下面透明的玻璃展示櫃拿出來的，伊先於被告離開
      該店等語（原審卷第七九頁至第八一頁）。惟(1)林坤奇所
      證被告購買槍枝時、地一節，與被告供承：伊於九十四年
      二月底農曆過年後，在臺中市○○路某家模型店購得扣案
      槍枝一節（原審九十四年度聲羈字第三四三號卷第四頁，
      原審卷第三六），已有出入；(2)被告復供稱：老闆娘是從
      透明的櫃子旁邊拿出模型槍，該槍並未放在櫃子裡；伊先
      於證人林坤奇離開該店等語（原審卷第八三頁），與證人
      林坤奇所證情節互不相符，足徵證人林坤奇前揭所證尚難
      遽予採信；(3)林坤奇另證稱：「（如何確定被告買的就是
      扣案的槍枝？）因為當時本來想要買這一支，這支槍形狀
      很像Ｍ十六；（你剛才說被告有買一支像Ｍ十六的空氣長
      槍，該槍枝有無編號？）忘記了；（你如何確定被告買的
      就是扣案的空氣長槍？）因為我有看過；（你是否只能確
      定被告有買與扣案空氣長槍同型式的槍枝？）我能確定被
      告買的就是這把扣案槍枝；（當天你到該模型店，購買像
      Ｍ十六的空氣長槍，有無拿該槍起來看？上面有無編號？
      有無看到該槍的出廠文件？）有，上面有無編號，我忘記
      了。沒有看到該槍的任何文件。這支槍有用一個盒子裝著
      ，有鋼瓶和鋼珠的配件」等語（原審卷八一頁至第八二頁
      ），證人林坤奇雖證述其能確定被告購買的槍枝即扣案槍
      枝，然對於其上開證述內容所指槍枝之編號有無卻不復記
      憶，亦未見聞相關識別槍枝來源之證明文件，其對於如何
      肯認被告購買的槍枝即扣案槍枝之結果，無法明確陳述其
      判斷標準為何，無從區別與扣案槍枝相同型式之不同槍枝
      ，則如何確認其所證被告購買之槍枝是否為扣案槍枝一節
      仍屬未明，尚難逕認證人林坤奇所證被告當時購買之「像
      Ｍ十六的空氣長槍」與扣案槍枝為同一槍枝。
（四）被告於警詢時供稱：其曾在自家門前試射扣案槍枝於塑膠
      瓶、木頭等語（偵查卷第一五頁警詢筆錄），於偵查中供
      承：伊在家裡有拿塑膠罐試射，大約距離二、三公尺，能
      把罐子打破等語（偵查卷第三一頁偵訊筆錄），於原審審
      理中亦供承：有在住處裡試射保特瓶，有些保特瓶有破等
      語（原審卷第八四頁），參酌被告於八十九年間，因未經
      許可製造可發射子彈具有殺傷力之槍枝而違反槍砲彈藥刀
      械管制條例案件，經判處有期徒刑五年二月，併科罰金新
      臺幣二十萬元確定，有前科發紀錄表及判決書足憑，顯見
      被告對於槍彈之構造、組裝、擊發、性能等關係殺傷力與
      否之事項知之甚稔；足徵被告對於扣案槍枝具殺傷力一節
      應有所認識。此外，並有現場查獲照片三張附卷可稽（見
      偵查卷第二七頁）。被告所辯，顯係事後飾卸之詞，不足
      採信。事證明確，被告犯行洵堪認定。
二、按槍砲彈藥刀械管制條例前經總統於九十四年一月二十六日
    以華總一義字第○九四○○○一○一○一號令修正公布，並
    自九十四年一月二十八日生效施行，本件被告自九十四年二
    月底某日起即持有扣案槍枝，至九十四年三月二十七日十八
    時三十分許止始為警查獲，而以持有行為終止時始為犯罪行
    為之終止，本件被告自應適用九十四年一月二十八日生效施
    行之槍砲彈藥刀械管制條例處斷，合先敘明。核被告所為，
    係犯槍砲彈藥刀械管制條例第八條第四項之未經許可，持有
    可發射金屬具有殺傷力之空氣長槍罪。
三、原審法院適用槍砲彈藥刀械管制條例第八條第四項，刑法第
    十一條前段、第四十二條第二項、第三十八條第一項第一款
    、第二款，罰金罰鍰提高標準條例第二條之規定，並審酌被
    告前於八十九年間，因違反槍砲彈藥刀械管制條例案件，經
    判處有期徒刑五年二月，併科罰金新臺幣二十萬元確定，入
    監服刑後於九十二年十一月七日假釋付保護管束（迄九十四
    年十月十七日期滿），竟於假釋付保護管束期間，猶不知悔
    改，復犯本案，顯未見懲罰教化之效，及其持有之行為，已
    對社會治安存有危險，惟其未曾以之犯罪，尚未生實害，其
    持有具殺傷力之空氣長槍只有一枝，數量非多等一切情狀，
    量處有期徒刑三年二月，並科罰金新台幣五萬元，罰金部分
    並諭知易服勞役之折算標準，關於扣案之仿Ｍ十六步槍外型
    製造之空氣長槍一枝，認係屬槍砲彈藥刀械管制條例第四條
    第一款所規範之槍砲，為違禁物，爰依法宣告沒收；另扣案
    之鋼瓶二瓶及鋼珠一包等配件，係被告所有用以填充於所持
    有扣案空氣長槍供發射之物，據被告供承在卷，核係其所有
    供本件犯罪使用之物，併依法宣告沒收。其認事用法，並無
    不合，量刑亦稱妥適，被告上訴空言否認犯罪，指摘原判決
    不當云云，核無理由，應予駁回。
四、被告經合法傳喚，無正當理由不到庭，不待其陳述逕行判決
    。
五、據上論斷，應依刑事訴訟法第三百七十一條、第三百六十八
    條，判決如主文。
本案經檢察官甲○○到庭執行職務。
中　　華　　民　　國　　94　　年　　12　　月　　29　　日
              刑事第十庭  審判長法　官　林　照　明
              　　　　　　　　　法　官　唐　光　義
              　　　　　　　　　法　官　林　清　鈞
上列正本證明與原本無異。
如不服本判決應於收受送達後十日內向本院提出上訴書狀，其未
敘述上訴之理由者並得於提起上訴後十日內向本院補提理由書（
均須按他造當事人之人數附繕本）。
　　　　　　　　　　　　　　　　書記官　劉　恒　宏
中　　華　　民　　國　　95　　年　　1 　　月　　3 　　日
                                                      Ｒ
